# 请问陈版主未确认递延所得税资产的可抵扣亏损将于以下年度到期怎么填写呢

提问人：gladysxjw 时间：2021-01-17 13:33:05
请问陈版主：递延所得税明细表中，如果是联系亏损企业，且未来没有足够的应纳税所得额用以抵扣，不确认递延所得税的话。 序号 1（一）可抵扣暂时性差异—-（ 1 ）减值准备（不含其他债权投资）：填入本期坏账准备期末余额
序号 2 （二）可抵扣的经营亏损：填入本期利润总额+坏账准备余额
序号 3 三、未确认递延所得税资产的可抵扣亏损将于以下年度到期—2025年到期：填入本期利润总额+坏账准备余额假设不考虑其他招标业招费等纳税调整事项，这样填写对么？
微信图片_20210117142114.png
(123.21 KB, 下载次数: 46)
4 天前 上传
递延

回答人：chenyiwei
基本可以这样理解。“可抵扣的经营亏损”是税务上的应纳税所得额口径。假设只有坏账准备这一个纳税调整事项，则本期应纳税所得额=利润总额+本期资产减值损失纳税调整金额。但需注意：你贴出的这张表应填写的是截至期初和期末的累计金额，而不仅仅是本年度的新发生额。所以该表不可以直接按本期发生额填入。

提问人：gladysxjw 时间：2021-01-18 13:33:06
谢谢陈版主，我又理解了一下，您看对么： 1 、减值准备填写的是截至 20 年期末坏账准备的期末余额； 2 、填写的是下面从 2020 年到 2025 年到期所有未确认递延所得税资产可抵扣亏损之和； 3 、 2025 年到期的未确认递延所得税资产可抵扣亏损是我本年的会计利润+当期计提坏账准备的金额（无其他特殊转回因素就是坏账准备期末余额与期初余额之差）？

回答人：chenyiwei
一般可以这样理解。